最高法院刑事判決                              八十八年度台上字第一三一一號
    上  訴  人  甲○○
右上訴人因妨害自由案件，不服台灣高等法院高雄分院中華民國八十七年五月二十五
日第二審判決（八十七年度上訴字第八七八號，起訴案號：台灣屏東地方法院檢察署
八十五年度偵字第七五六三號），提起上訴，本院判決如左：
    主  文
上訴駁回。
    理  由
按刑事訴訟法第三百七十七條規定，上訴於第三審法院，非以判決違背法令為理由，
不得為之。是提起第三審上訴，應以原判決違背法令為理由，係屬法定要件。如果上
訴理由狀並未依據卷內訴訟資料，具體指摘原判決不適用何種法則或如何適用不當，
或所指摘原判決違法情事，顯與法律規定得為第三審上訴理由之違法情形，不相適合
時，均應認其上訴為違背法律上之程式，予以駁回。本件原判決綜合調查證據之結果
，認上訴人甲○○共同並牽連犯有刑法第三百零二條第一項以非法方法，剝奪人之行
動自由罪，及同法第二百七十七條第一項傷害罪之事實，因而撤銷第一審之科刑判決
，改判仍從一重之前罪處斷，量處有期徒刑伍月，已詳認定犯罪事實之依據及憑以
認定之理由，並對上訴人否認犯罪之辯詞，如何不足採信，均已依據卷內資料予以指
駁及說明，從形式上觀察，原判決並無違背法令情形。上訴意旨仍執其在原審之辯詞
，否認共同妨害被害人楊薛瓊惠行動自由及對其傷害，係就原判決已詳為論斷與說明
之事項，再為事實上之爭執，殊非適法之第三審上訴理由。又告訴人、證人之陳述有
部分前後不符，或相互間有所歧異時，究竟何者為可採，法院仍得本其自由心證予以
斟酌，非謂一有不符或矛盾，即應認其全部均為不可採信。告訴人楊薛瓊惠及證人楊
世聰於警訊及偵查中之指訴或供證，如何得採為上訴人犯罪證據，其二人嗣於第一審
審理時均翻異前供，改稱係認錯人而誤為上訴人云云，核係事後護上訴人之語，不
足採取，原判決理由一已詳述其取捨之意見，既無違經驗法則及論理法則，不能任指
為違法。再上訴人與其妹即共同被告張麗珍就本件犯罪事實供述不一，各旨在卸免刑
責，原判決未為其有利之認定，於法並無不合。至第一審法院對上訴人及楊薛瓊惠、
楊世聰之測謊結果，依原判決理由一(二)所載僅供認定本件犯罪事實之參考，縱除去該
測謊結果，亦不影響上訴人成罪。而本件事證已經明確，原審未再傳訊共同被告張麗
珍及證人楊世聰為無益之調查，仍不能指為調查未盡。此外，上訴人徒憑己意，對原
審職權之適法行使及原判決理由已詳為論斷之事項，任意爭辯，顯與法定上訴第三審
之形式要件不符，其上訴違背法律上之程式，應予駁回。
據上論結，應依刑事訴訟法第三百九十五條前段，判決如主文。
中      華      民      國    八十八    年      三      月     十八     日
                              最高法院刑事第八庭
                                  審判長法官  謝  家  鶴
                                        法官  洪  文  章
                                        法官  花  滿  堂
                                        法官  陳  世  淙
                                        法官  洪  佳  濱
      右正本證明與原本無異
                                              書  記  官
中      華      民      國    八十八    年      三      月    二十四    日
